臺灣新北地方法院板橋簡易庭小額民事判決
110年度板小字第4115號
原      告  明台產物保險股份有限公司

法定代理人  長瀬耕一
訴訟代理人  陳振盛  
訴訟代理人  莊友仁  
被      告  胡啓仁  

上列當事人間請求侵權行為損害賠償事件，於民國111年2月15日
言詞辯論終結，本院判決如下：
    主  文
被告應給付原告新臺幣壹萬陸仟元及自民國一百一十年九月九日
起至清償日止，按年息百分之五計算之利息。
原告其餘之訴駁回。
訴訟費用新臺幣壹仟元由被告負擔新臺幣伍佰參拾元，餘由原告
負擔。
本判決原告勝訴部分得假執行。但被告如以新臺幣壹萬陸仟元為
原告預供擔保，得免為假執行。
    事 實 及 理 由
一、原告起訴主張：被告於民國108年11月15日7時52分許駕駛車
    號000-000號大型重型機車(下稱A車)，在新北市土城區台65
   縣道9.4K處(往國道方向)，因疏未注意車前狀況之過失，撞
   擊原告所承保訴外人林淑芬所有、由訴外人李安龍駕駛之車
   牌號碼000- 0000號自用小客車（下稱系爭車輛），經送修後
   支出修復費用新臺幣（下同）30,235元（零件10,915元、工
   資19,320元），原告已依保險契約給付上開修理費，依法取
   得代位求償權，爰本於保險代位及侵權行為損害賠償等規定
   請求被告給付30,235元及自起訴狀繕本送達翌日起至清償日
   止，按年息5%計算之利息一節，業據提出汽車保險單、道路
   交通事故當事人登記聯單、道路交通事故初步分析研判表、
   道路交通事故現場圖、行車執照暨駕照、估價單及發票等件
   影本為證，並經本院依職權向新北市政府土城分局調取本件
   車禍肇事資料核閱屬實，被告到庭雖不爭執於上開時、地駕
   駛A車與系爭車輛發生車禍致系爭車輛受損，惟以：系爭車輛
   維修金額過高云云置辯。是以本件所應審酌者，乃在於：原
   告得請求被告賠償之修復費用若干為允當？
二、按「因故意或過失，不法侵害他人之權利者，負損害賠償責
    任。」、「汽車、機車或其他非依軌道行駛之動力車輛，在
    使用中加損害於他人者，駕駛人應賠償因此所生之損害。但
    於防止損害之發生，已盡相當之注意者，不在此限。」，民
    法第184條第1項前段及第191條之2分別定有明文。又物被毀
    損時，被害人除得依民法第196條請求賠償外，並不排除同
    法第213條至第215條之適用。依民法第196條請求賠償物被
    毀損所減少之價額，得以修復費用為估定之標準，但以必要
    者為限（例如︰修理材料以新品換舊品，應予折舊），最高
    法院77年度第9次民事庭會議決議（1）可資參照。再按「有
    下列各款情形之一者，法院得不調查證據，而審酌一切情況
    ，認定事實，為公平之裁判︰一、經兩造同意者。二、調查
    證據所需時間、費用與當事人之請求顯不相當者。」，民事
    訴訟法第436條之14亦有規定。經查：本件車禍之發生係因
    被告疏未注意車前狀況而未與前方車輛保持安全距離所致，
    此為被告所不爭，則該加害行為與系爭車輛之受損害間具有
    相當因果關係，被告自應賠償系爭車輛因此所生之損害（即
    修車費用）。至其數額，原告已提出估價單、統一發票及車
    損照片以證明系爭車輛之後車門有受損而以鈑金、修理及塗
    裝等方式修復，被告雖否認該費用之真正，若由原告進行修
    復費用之鑑定，依市場行情，需鑑定費用至少10,000元，鑑
    定所需時間、費用與當事人之請求顯不相當，本院依民事訴
    訟法第436條之14規定就原告就系爭車輛因本件車禍受損之
    損害數額依職權而為裁量，爰審酌系爭車輛出廠日期為102
    年7月、系爭車輛受損情形，並無重大凹陷及原告主張之修
    復費用依統一發票之記載為30,235元（其中工資19,320元、
    零件10,915元）暨修復費用之行情等一切情況，認訴外人林
    淑芬得請求被告賠償之修理費數額以16,000元為相當。而原
    告已依保險契約賠償訴外人林淑芬而取得代位求償權，此為
    被告所不否認，揆諸前開保險法第53條第1項前段規定，原
    告自得請求被告如數給付。
五、從而，原告依據保險法第53條代位求償權及民法侵權行為損
    害賠償之法律關係，請求被告給付30,235元及自起訴狀繕本
    送達翌日起至清償日止，按年息5%計算之利息，於上開
    16,000元及自110年9月9日起至清償日止，按年息5%計算之
    利息之範圍內，為有理由，應予准許，逾此部分之請求，為
    無理由，應予駁回。
六、本件事證已臻明確，兩造其餘攻擊、防禦方法與判決之結果
    不生影響，爰不一一贅論，併此敘明。
七、本件係關於請求金錢之給付，且其標的金額或價額在100,00
    0元以下者之小額訴訟，應併依民事訴訟法第436條之19之規
    定，確定兩造應負擔之訴訟費用額為如主文第3項所示金額
    ，及就被告敗訴之部分依職權宣告假執行及被告得供相當擔
    保金額而免為假執行。 
中　　華　　民　　國　　111 　年　　3 　　月　　8 　　日
                          臺灣新北地方法院板橋簡易庭
                              法  官  李昭融
以上正本係照原本作成。
如不服本判決，應於收受送達後20日內以違背法令為理由向本庭
（新北市○○區○○路0段00巷0號）提出上訴狀並表明上訴理由
（應表明一、原判決違背法令及其具體內容；二、依訴訟資料可
認為原判決有違背法令之具體事實），如於本判決宣示後送達前
提起上訴者，應於判決送達後20日內補提上訴理由書（須附繕本
），未依上揭期間補提合法上訴理由者，法院得逕以裁定駁回上
訴。如委任律師提起上訴者，應一併繳納上訴審裁判費。
中　　華　　民　　國　　111 　年　　3 　　月　　8 　　日
                              書記官  王昱平